臺灣士林地方法院刑事判決　　　　　　　　　　　　　　　九十年訴字第五四六號
　　公　訴　人　臺灣士林地方法院檢察署檢察官
　　被　　　告　甲○○
右列被告因違反毒品危害防制條例案件，經檢察官提起公訴（九十年度毒偵字第一七
一七號)，本院判決如左：
    主  文
甲○○施用第一級毒品，累犯，處有期徒刑捌月，扣案注射針筒壹支上殘留之海洛因
沒收銷燬。
    事  實
一、甲○○有恐嚇、妨害自由、賭博等前科，前於民國八十三年十一月間因犯賭博罪
    ，經本院判處有期徒刑七月確定；又於八十四年六月間因違反肅清煙毒條例案件
    ，經臺灣台北地方法院判處有期徒刑三年四月確定；再於同年十二月間因違反麻
    醉藥品管制條例案件，經臺灣台北地方法院判處有期徒刑三月確定，上開三案接
    續執行，而於八十六年四月二十八日縮短刑期假釋出監，嗣因撤銷假釋入監執行
    殘餘刑期，甫於九十年五月二十八日執行完畢；又甲○○前因施用第一級毒品、
    第二級毒品案件，經檢察官提起公訴而由臺灣台北地方法院於八十七年十二月二
    十九日裁定送勒戒處所觀察、勒戒後，認甲○○有繼續施用毒品傾向，經該院於
    八十八年一月十六日裁定令入戒治處所施以強制戒治一年，並於同年月二十九日
    起送台灣台北監獄附設戒治所強制戒治；嗣強制戒治後，甲○○因符合停止戒治
    之要件，經戒治所檢具相關文件報請停止戒治，經該院於同年五月二十四日裁定
    停止戒治，所餘戒治期間，付保護管束，並自八十八年六月九日起停止戒治，至
    八十九年一月二十七日交付保護管束期滿未經撤銷，而由臺灣台北地方法院於八
    十九年七月四日，以八十七年訴字八三二號判決被告免刑確定。甲○○仍不知悔
    改，復基於施用毒品之犯意，於九十年十月八日二十三時許，在位於台北市○○
    路一八四巷之公共廁所內，以注射針筒施打第一級毒品海洛因，嗣因員警接獲民
    眾報案檢舉有人於台北市南港區○○○路五○巷一九號三樓施用毒品，經警於同
    年月九日十二時三十分許前往上址調查，而當場查獲甲○○並扣得其持有之注射
    針筒一支（其上殘留第一級毒品海洛因），始循線查知上情。
二、案經台北市政府警察局信義分局報告台灣士林地方法院檢察署檢察官偵查起訴。
    理  由
一、右開事實，業經被告甲○○迭於警局初詢及偵、審中自白不諱，而被告於九十年
    十月九日為警查獲之日在警局所採尿液（檢體編號九○－五○七），經送鑑驗結
    果，呈鴉片類陽性反應，有台灣檢驗科技股份有限公司九十年十月二十三日出具
    之濫用藥物尿液檢驗報告一紙附卷可憑，足認被告自白與事實相符，應可採信。
    又被告前因施用毒品案件，經裁定送觀察、勒戒後，認有繼續施用毒品傾向，而
    再送強制戒治，戒治期滿後業經台灣台北地方法院以八十七年訴字第八三二號判
    決免刑確定等情，有判決書一份在卷足憑，被告二犯施用第一級毒品海洛因罪，
    事證明確，應予依法論科。
二、按海洛因為第一級毒品，毒品危害防制條例第二條第二項第一款定有明文；又犯
    毒品危害防制條例第十條施用毒品罪者，檢察官應先將被告送觀察、勒戒，經觀
    察、勒戒後，無繼續施用毒品傾向者，應由檢察官為不起訴處分，有繼續施用毒
    品傾向者，由檢察官聲請法院裁定令入戒治處所施以強制戒治；上開強制戒治期
    滿後，應由檢察官為不起訴處分，依上開規定為不起訴處分後；五年內再犯施用
    毒品之罪，不適用前項之規定，但應由檢察官聲請法院裁定令入戒治處所施以強
    制戒治，同條例第二十條第一項、第二項、第二十三條第一項、第二項分別定有
    明文，又毒品危害防制條例修正施行前繫屬之案件，除有刑法第二條第一項但書
    形外，於修正施行後，於審判中之案件，由法院依修正後規定應為不起訴處分者
    ，應為免刑之判決，同條例第三十五條第三款定有明文，是法院經依上開規定判
    決免刑者，於免刑判決確定後五年內再犯施用毒品罪者，自應一併適用同條例中
    關於不起訴處分確定後五年內再犯施用毒品罪之規定，除逕送強制戒治外，應併
    與追訴處罰。本件被告甲○○前因施用毒品案件經檢察官提起公訴，嗣經法院裁
    定送觀察、勒戒後，認有繼續施用毒品傾向而再送強制戒治，戒治期滿經法院判
    決免刑確定後，五年內二犯本案施用毒品罪，均如前述，依據上開說明，自應依
    法處罰。核被告所為，係犯毒品危害防制條例第十條第一項之罪，其持有第一級
    毒品海洛因之低度行為，應為施用第一級毒品海洛因之高度行為所吸收，不另論
    以持有毒品罪。又被告前曾因事實欄所載犯行，而於九十年五月二十八日執行徒
    刑期滿出監，此經本院依卷附臺灣高等法院被告全國前案紀錄表、臺灣高等法院
    檢察署刑案紀錄簡覆表互核無訛，其受有期徒刑之執行完畢後，五年以內再犯本
    件有期徒刑以上之罪，為累犯，應依刑法第四十七條之規定，加重其刑。爰審酌
    被告前因施用毒品，經送觀察、勒戒及強制戒治後，仍不知悛悔，復再度施用毒
    品，顯已有成癮性，惟以施用毒品乃戕害自己身心健康，尚未危及他人，並念其
    犯後坦承犯行，尚有悔意等一切情狀，量處如主文所示之刑，以示懲儆。
三、扣案被告持有之注射針筒一支，訊據被告否認為其所有及供其犯本案施用毒品所
    用，而辯稱係友人張永金所有之物，經查：該注射針筒係被告在台北市南港區○
    ○○路五○巷一九號三樓友人張永金住處持有而為警查獲，並非被告犯本件犯行
    時當場查扣之物，參以注射針筒一支價值甚微，且被告既已坦承前開施用毒品犯
    行，衡情若該針筒確為被告所有，當無執詞否認之必要，是應認被告上開所辯可
    採，此外復查無其他積極證據足認注射針筒為被告所有，又注射針筒亦非專供施
    用毒品之器具，爰不併予宣告沒收，至針筒上之殘留物為海洛因，有法務部調查
局調科壹字第○九一二三○○三二四號檢驗通知書在卷可證，為第一級毒品，不
    問是否屬犯人所有，應依毒品危害防制條例第十八條第一項前段規定，諭知沒收
    銷燬。
據上論斷，應依刑事訴訟法第二百九十九條第一項前段、毒品危害防制條例第十條第
一項、第十八條第一項前段，刑法第十一條、第四十七條，判決如主文。
本案經檢察官張紜瑋到庭執行職務
中      華      民      國    九十一    年      五      月     十三     日
                                臺灣士林地方法院刑事第四庭
                                    審判長法  官  杜  惠  錦
                                          法  官  趙  文  卿
                                          法  官  吳  祚  丞
右正本證明與原本無異。
如不服本判決，應於判決送達後十日內，向本院提出上訴狀。
                                          書記官  林  立  原
中      華      民      國    九十一    年      五      月     十七     日
附錄本判決論罪科刑依據之法條：
毒品危害防制條例第十條第一項：
施用第一級毒品者，處六月以上五年以下有期徒刑。
